臺灣臺北地方法院交通事件裁定　　　　96年度交聲字第1344號
原處分機關　臺北市交通事件裁決所
異　議　人
即受處分人　甲○○
上列受處分人因違反道路交通管理處罰條例案件，對於臺北市交
通事件裁決所民國96年10月24日所為之處分（原處分案號：北市
裁二字第裁22—Ａ01WQJ705號），聲明異議，本院裁定如下：
    主  文
異議駁回。
    理  由
一、按汽車停車時，在停車場內或路邊准停車處所停車時，應依
    規定停放，不得紊亂；且應依停車時間、位置、方式及車種
    之規定，道路交通安全規則第112條第1項第14、16款分別定
    有明文。次按汽車駕駛人停車時，停車時間、位置、方式、
    車種不依規定者，處新臺幣（下同）600元以上1200元以下
    罰鍰，道路交通管理處罰條例第56條第1項第9款亦有明文。
二、本件異議人即受處分人甲○○因所有車號DP-4979號自小客
    車於民國96年9月25日13時43分在臺北市○○路○段100號違
    規停車，經臺北市政府警察局交通警察大隊警員製單舉發，
    有「停車車種不依規定」之違規情事，受處分人不服，陳述
    意見，原處分機關函請舉發單位調查結果，仍認違規事實明
    確，依道路交通管理處罰條例首開規定，裁處罰鍰600元，
    受處分人不服，提出本件異議。其異議意旨略以：該停車格
    標示指出，除另有公告時間外，星期一至五限停貨車，但違
    規當日屬國人3大節慶之1，而更勝於星期6、日之例假日，
    理應屬其例外可停他種車輛之公告時間等語。
三、本院之判斷：
  (一)受處分人對於在上開時、地，將上揭自小客車停放在臺北市
    ○○路○段100號前之裝卸貨停車格位及其停車地點係屬「貨
    車裝卸專用停車格位」（7至20時）等情，並不爭執，堪認
    為事實。
  (二)受處分人雖以上開情詞置辯，惟查96年9月25日即農曆8月15
    日為中秋節，依行政院人事行政局之規定，雖屬「全國性放
    假之民俗節日或紀念日（例如春節、民族掃墓節、端午節、
    中秋節、農曆除夕）、星期六、星期日」等全國性例假日之
    1 ，惟查臺北市○路段邊設置之「貨車裝卸專用區」，格位
    旁均設立標誌並於牌面註記管制時間（一般為上午7時到晚
    間8時），其管制時間依標誌牌面標示為準，倘管制以外時
    間及假日開放一般汽車停放，均於牌面加註附牌，以提醒駕
    駛人依規定使用，否則仍須依標誌規範停車，此有臺北市停
    車管理處95年12月26日北市停一字第09537380700號函附卷
    可稽。
    本件異議人違規地點在臺北市○○路○段100號前，其旁所設
    立之標誌牌，並無加註附牌，開放管制以外時間及假日供一
    般汽車停放，此觀諸卷附採證照片上之標誌牌無加註附牌自
    明，是異議人上揭停車行為，自屬違反停車車種之違規停車
    行為。又按違反行政法上義務之行為非出於故意或過失者，
    不予處罰，行政罰法第7條定有明文。而違反道路交通管理
    處罰條例之案件所產生的爭議，雖依法交由普通法院而非行
    政法院審理，惟其本質仍屬違反行政法上義務之公法上爭議
    案件。因此，其仍受上開行政罰法所揭示之故意過失處罰原
    則之拘束，本件異議人係領有汽車駕駛執照之汽車駕駛人，
    應知悉且有遵守交通標誌、標線相關規定之義務。對於貨車
    專用停車格之設置及標誌牌所示文義均僅適用於貨車之情形
    ，異議人應知之甚詳，若因而違反行政法上義務，自應接受
    處罰，而不得主張免責，異議人不查該貨車專用停車格及標
    誌牌之實際規範意義，徒憑己意解釋其內容及效果，其因此
    違反義務，自有過失，受處分人所辯並無可採，惟為符合法
    規明確性原則，臺北市停車管理處應於貨車專用停車格之標
    誌牌加註附牌上註明，管制外之時間及假日是否開放一般汽
    車停放，以杜爭議，附此敘明。
  (三)綜上，本案違規事實明確，原處分機關據此援引道路交通管
    理處罰條例第56條第1項第9款之規定，裁處受處分人罰鍰60
    0元，核無違誤，本件異議為無理由，應予駁回。
四、據上論斷，應依道路交通案件處理辦法第十九條，裁定如主
    文。
中　　華　　民　　國　  96 　 年　　11　　月　  7　  日
                          交通法庭法　官　張文俊
以上正本證明與原本無異
如不服本裁定應於送達後五日內向本院提出抗告狀
         　　                     書記官　陳鳳瀴
中　　華　　民　　國　  96　 年　　11　　月　   8    日
